臺灣高等法院刑事判決　　　　　　　100年度交上易字第115號
上　訴　人
即　被　告　周文章
上列上訴人即被告因業務過失傷害案件，不服臺灣基隆地方法院
99年度交易字第107號，中華民國99年12月30日第一審判決（起
訴案號：臺灣基隆地方法院檢察署99年度偵字第2981號），提起
上訴，本院判決如下：
    主  文
上訴駁回。
    事實及理由
一、本案經本院審理結果，認第一審以上訴人即被告周文章犯刑
    法第284條第2項之業務過失傷害罪，判處有期徒刑2月，如
    易科罰金，以新臺幣（下同）1,000元折算1日，核其認事用
    法及量刑均無不當，應予維持，並引用第一審判決書記載之
    事實、證據及理由（如附件）。
二、被告上訴意旨略以：其於基隆市○○路125號前迴轉並無違
    法，亦無闖紅燈，且已善盡注意前方及車前段之左右方等義
    務，而係告訴人吳彥志違法行駛於內側快車道並搶闖紅燈造
    成本件事故等語。
三、惟查：
(一)被告雖辯稱：其於事故發生時並未闖紅燈，且已盡注意義務
    等語。惟參以基隆市○○路127巷口、八堵車站往七堵方向
    監視錄影光碟畫面之翻拍照片，以及原審勘驗筆錄（見原審
    卷第56-60、76-84頁），可知往八堵車站方向於99年1月7日
    晚上6時25分15秒、16秒、17秒、21秒、23秒均車輛通過同
    路段127巷之交岔路口，其中告訴人騎乘之機車係於同日晚
    上6 時25分20秒通過該路口處；而往七堵方向於當日晚上6
    時25 分15秒、16秒、21秒亦均有車輛通過同路段127巷之交
    岔路口，且比對其行經車輛之畫面內容，該2台監視錄影機
    之時間應無誤差，告訴人通過該交岔路口前、後既均有其他
    車輛通過，可推認告訴人當時應確為綠燈直行，從而，被告
    疏未注意基隆市○○路127巷口處南北向交通號誌均為綠燈
    ，而八堵路127巷口前東西向之交通號誌為紅燈，逕自基隆
    市○○路旁125號前，駕車闖越八堵路127巷口東西向紅燈欲
    迴轉往南即七堵方向行駛等情，堪予認定。被告辯稱其未闖
    紅燈、係告訴人搶闖紅燈云云，尚不足採。
(二)本件事故發生之交岔路口雖未禁止小型車迴轉，惟依道路交
    通安全規則第106條第5款之規定，汽車迴車前，應暫停並顯
    示左轉燈光或手勢，看清無來往車輛，並注意行人通過，始
    得迴轉；再參以被告停等迴車處，為基隆市○○路125號前
    ，已超過該交岔路口之八堵路127巷口之路邊，與一般用路
    人所預料欲迴轉之車輛，應係進入交岔路口前顯示方向燈或
    手勢，並換入內側車道或左轉車道，行至交岔路口中心處左
    轉之迴車方式不同，被告所採迴車方式縱無違法，然對於直
    行車輛而言，實較難以預見，被告迴車前自應思及於此，卻
    未為之，而未看清有無往來車輛，即貿然迴轉，難認已盡注
    意義務。況參以本件事故發生於內側車道，且被告之車輛遭
    告訴人之機車撞擊之處為左後車尾等情，可知被告迴車時左
    轉彎行為之車速非慢，亦徵其當時對行車狀況未盡相當之注
    意，是被告辯稱已善盡注意義務，亦非可採。
(三)綜上所述，被告上訴意旨，仍執陳詞否認犯行，指摘原判決
    不當，為無理由，應予駁回。
據上論斷，應依刑事訴訟法第368條、第373條，判決如主文。
本案經檢察官黃騰耀到庭執行職務。
中    華    民    國  100     年     6    月    30    日
                  刑事第五庭  審判長法  官  李英勇
                                    法  官  崔玲琦
                                    法  官  劉秉鑫
以上正本證明與原本無異。
不得上訴。
                                    書記官  蔡宜蓁
中    華    民    國   100    年    6     月    30    日